fr: Véhicules et accessoires > Pièces détachées pour véhicules > Entretien et décoration de véhicules: Jerricans; Nettoyage de véhicules; Housses de véhicule; Décoration de véhicule; Liquides pour véhicules; Peinture de carrosserie; Outillage pour véhicules
zh-CN: 交通工具/汽车/飞机/船舶 > 交通工具零件/配件 > 交通工具护理: 便携式油罐; 汽车清洁; 车罩/车衣; 车辆装饰; 汽车护理液; 汽车漆; 交通工具维修和专用工具
hu: Járművek és alkatrészek > Járműalkatrészek és -kiegészítők > Járműkarbantartás, -gondozás és -dekoráció: Hordozható üzemanyag-kannák; Járműtisztítás; Járműburkolatok; Jármű-dekoráció; Járműfolyadékok; Járműfestés; Járműjavítás és speciális szerszámok
it: Veicoli e parti > Componenti e accessori per auto > Cura, manutenzione e decorazione dei veicoli: Taniche per carburante portatili; Pulizia del veicolo; Coperture veicolo; Decorazioni per veicoli; Liquidi per veicoli; Verniciatura di veicoli; Strumenti speciali e di riparazione per veicoli
sl-SI: Vozila in deli > Deli in dodatki za vozila > Vzdrževanje, nega in okrasitev vozil: Prenosne posode za gorivo; Čiščenje vozil; Prevleke za vozila; Okrasitev vozila; Tekočine za vozila; Avtomobilski lak; Orodja za popravilo vozil in posebna orodja
en: Vehicles & Parts > Vehicle Parts & Accessories > Vehicle Maintenance, Care & Decor: Portable Fuel Cans; Vehicle Cleaning; Vehicle Covers; Vehicle Decor; Vehicle Fluids; Vehicle Paint; Vehicle Repair & Specialty Tools
ru: Транспортные средства, запчасти и аксессуары > Запчасти и аксессуары для транспортных средств > Обслуживание, уход и декорирование: Переносные канистры для топлива; Мойка и чистка транспортных средств; Тенты, чехлы и накидки для транспортных средств; Декор для транспортных средств; Жидкости для транспортных средств; Краска для транспортных средств; Инструменты для ремонта и обслуживания автомобилей
nb: Kjøretøy og deler > Deler og tilbehør til kjøretøy > Kjøretøyvedlikehold, -pleie og -dekor: Portable bensinkanner; Rengjøring av kjøretøy; Kjøretøytrekk; Bildekor; Kjøretøyvæsker; Kjøretøylakk; Reparasjons- og spesialverktøy til kjøretøy
th: รถยนต์และชิ้นส่วน > ชิ้นส่วนและอุปกรณ์สำหรับยานยนต์ > การบำรุงรักษา การดูแล และการตกแต่งรถ: ถังน้ำมันแบบพกพา; การทำความสะอาดรถยนต์; ที่คลุมรถ; อุปกรณ์ตกแต่งรถยนต์; น้ำยาสำหรับยานยนต์; สีรถยนต์; เครื่องมือพิเศษซ่อมแซมรถยนต์
tr: Taşıtlar ve Parçalar > Taşıt Parçaları ve Aksesuarlar > Araç Bakımı ve Dekoru: Portatif Yakıt Bidonları; Taşıt Temizliği; Taşıt Örtüleri; Taşıt Dekorları; Araç Sıvıları; Taşıt Boyaları; Taşıt Onarım ve Özel İşlem Takımları
ko: 차량/부품 > 차량 부품/부대용품 > 차량 정비/관리/장식: 휴대용 연료통; 차량 청소용품; 차량 커버; 차량 인테리어; 차량 용액; 차량용 페인트; 차량 수리/특수 공구
sk-SK: Diely pre vozidlá > Diely a príslušenstvo pre vozidlá > Údržba, starostlivosť a dekorácia vozidiel: Prenosné kanistre na palivo; Čistenie vozidiel; Autoplachty; Ozdobné produkty pre vozidlá; Kvapaliny pre vozidlá; Farba vozidla; Špeciálne náradie na opravu vozidiel
lt-LT: Transporto priemonės ir dalys > Transporto priemonių dalys ir priedai > Transporto priemonių priežiūra ir apdaila: Nešiojamieji degalų kanistrai; Transporto priemonių valymas; Transporto priemonių apdangalai; Transporto priemonių dekoravimas; Transporto priemonių skysčiai; Transporto priemonių dažai; Transporto priemonių remontas ir specialieji įrankiai
bg-BG: Превозни средства и части > Автомобилни части и аксесоари > Поддръжка, грижа и декорация на превозни средства: Преносими туби за гориво; Почистване на превозни средства; Покривала за превозно средства; Декорация на превозни средства; Течности за превозни средства; Боя за превозни средства; Ремонт на превозни средства и специализирани инструменти
el: Οχήματα & ανταλλακτικά > Ανταλλακτικά & αξεσουάρ οχημάτων > Συντήρηση, φροντίδα & διακόσμηση μηχανοκίνητων οχημάτων: Φορητά δοχεία καυσίμων; Καθαρισμός οχημάτων; Καλύμματα οχημάτων; Διακόσμηση οχήματος; Υγρά οχημάτων; Βαφή οχημάτων; Επισκευή οχημάτων & ειδικά εργαλεία
cs: Vozidla a náhradní díly > Díly a příslušenství vozidel > Údržba a výzdoba motorových vozidel: Kanystry na palivo; Autokosmetika; Plachty na auta; Automobilové dekorace; Kapaliny do vozidel; Barvy na automobily; Nářadí pro opravy vozidel a speciální nářadí
pt-PT: Veículos e peças > Acessórios e peças para veículos > Decoração, cuidado e manutenção de veículos: Recipientes para combustível portáteis; Limpeza de veículos; Coberturas para veículos; Decoração de veículos; Fluidos para veículos; Tinta para veículos; Ferramentas especializadas e de reparação para veículos
pt-BR: Veículos e peças > Peças e acessórios de veículos > Manutenção, cuidado e decoração para veículos motorizados: Galões de combustível portáteis; Limpeza de veículos; Capas para veículos; Decoração automotiva; Fluidos de veículo; Pintura de automóveis; Ferramentas especializadas e de reparos para veículos
sv: Fordon och delar > Fordonsdelar och tillbehör > Motorfordonsvård: Bensindunkar; Fordonsrengöring; Fordonsöverdrag; Fordonsdekoration; Fordonsvätskor; Fordonsfärg; Reparations- och specialverktyg för fordon
fi: Ajoneuvot ja osat > Ajoneuvojen osat ja tarvikkeet > Ajoneuvon huolto, hoito ja sisustus: Kannettavat polttoainekanisterit; Ajoneuvon puhdistus; Auton peitteet; Ajoneuvojen koristelu; Ajoneuvon nesteet; Ajoneuvon maali; Ajoneuvon korjaus- ja säätötyökalut
vi: Xe và phụ tùng > Bộ phận và phụ kiện xe cộ > Bảo dưỡng, chăm sóc và trang trí xe: Bình nhiên liệu cầm tay; Rửa xe; Bạt phủ xe; Trang trí xe; Dầu xe; Sơn xe; Công cụ chuyên dụng và sửa chữa xe
zh-TW: 車輛與零配件 > 車輛零件/配件 > 車輛保養與裝飾: 可攜式油桶; 車輛清潔; 車輛保護套; 車用飾品; 車用劑液; 汽機車用漆; 車輛維修工具
nl: Voertuigen en onderdelen > Voertuigonderdelen en -accessoires > Onderhoud en decoratie voor voertuigen: Jerrycans; Voertuigreiniging; Voertuighoezen; Voertuigdecoratie; Vloeistoffen voor voertuigen; Voertuiglak; Reparatie- en speciaalgereedschap voor voertuigen
ro-RO: Vehicule și piese > Piese și accesorii pentru vehicule > Întreținerea, îngrijirea și decorarea vehiculelor: Canistre portabile combustibil; Curățarea vehiculelor; Huse pentru vehicule; Decorațiuni vehicule; Fluide vehicule; Vopsea pentru vehicule; Unelte reparații vehicule și unelte speciale
pl: Pojazdy i części > Akcesoria i części do pojazdów > Konserwacja, pielęgnacja i ozdabianie pojazdów: Kanistry na paliwo; Czyszczenie i mycie pojazdów; Osłony i pokrowce na pojazdy; Elementy ozdobne do pojazdów; Płyny eksploatacyjne; Lakiery samochodowe; Narzędzia do naprawy pojazdów
da: Køretøjer og dele > Dele og tilbehør til køretøjer > Pleje og udsmykning af motorkøretøjer: Benzindunke; Rengøring af køretøjer; Covers til køretøjer; Udstyr til køretøjer; Væsker til biler; Maling til køretøjer; Reparationsværktøjer og specialværktøjer til køretøjer
ja: 乗り物・パーツ > 乗り物用パーツ・関連用品 > 乗り物用品: ガソリン携行缶; 洗車用品; 乗り物用カバー; 乗り物装飾用品; 乗り物用オイル; 乗り物塗装; 乗り物整備工具
de: Fahrzeuge & Teile > Fahrzeugersatzteile & -zubehör > Kfz-Wartung & -Pflege: Kraftstoffkanister; Fahrzeugreinigung; Fahrzeugabdeckungen; Kfz-Dekor; Kfz-Flüssigkeiten; Fahrzeuglack; Fahrzeugreparatur- & Spezialwerkzeuge
hr-HR: Vozila i dijelovi vozila > Dijelovi i oprema za vozila > Održavanje, njega i uređenje vozila: Prijenosne kante za gorivo; Čišćenje vozila; Navlake za vozila; Dekoracija vozila; Tekućine za vozila; Boja za vozilo; Popravak vozila i specijalni alati
es: Vehículos y recambios > Piezas y accesorios para vehículos > Mantenimiento, cuidado y decoración de vehículos: Garrafas para combustible portátiles; Limpieza de vehículos; Fundas para vehículos; Decoración de vehículos; Líquidos para vehículos; Pintura de vehículos; Herramientas específicas y de reparación para vehículos